臺灣臺北地方法院民事裁定　　　　　　　　　　　　　九十三年度勞小上字第九號
　　上　訴　人　乙○○
　　被　上訴人　甲○○○○○○.
當事人間請求給付資遣費等事件，上訴人對於中華民國九十三年二月六日本院臺北簡
易庭九十二年度北勞小字第一０一號第一審小額民事判決提起上訴，本院於九十三年
七月二十一日言詞辯論終結，裁定如下：
    主      文
上訴駁回。
第二審訴訟費用新台幣壹仟伍佰元由上訴人負擔。
    事      實
甲、上訴人方面：
一、聲明：
（一）原判決廢棄。
（二）被上訴人應給付上訴人新台幣（下同）七萬二千四百九十九元，及自支付命令
      繕本送達翌日即民國九十二年十月八日起至清償日止，按週年利率百分之五計
      算之利息。
二、陳述：除與原判決記載相同部分，予以引用外，並補稱：
（一）廚房著火是電線走火所引起，完全是意外，被上訴人吳瑜說係工作不符規定、
      抽煙所引起，與事實不符。廚房著火若係上訴人抽煙所致，則上訴人一定會受
      傷，且事隔數月被上訴人始予解僱，亦與常理不符。
（二）味道鹹淡因人而異：被上訴人指稱肉食半生不熟，亦與事實不符，蓋所用肉食
      完全是熟料，都已事先煎熟，哪會半生不熟？
（三）證人劉台發所言乃被上訴人所教唆，與事實不符，蓋上訴人被解僱時，證人劉
      台發早已離職，尚不知事情發生之原委。
（四）依據勞動基準法規定，勞工如果不做須賠錢，則老闆解僱員工也要給錢，不能
      任意要員工離職，如認上訴人不適任也應給資遣費及預告工資。
三、證據：援用原審之立證方法。
乙、被上訴人方面：
一、聲明：上訴駁回。
二、陳述：除與原審判決書所載者相同茲予引用外，補稱：
（一）師傅有師傅的責任，客人吃素，上訴人加牛肉，沒有師傅的資格，且對女工沒
      有禮貌，公司裡面有公司的規定與責任，上訴人經常帶女孩子在公司過夜，第
      二天還沒有心情做事，星期天與女孩過夜，第二天廚房就失火了，失火後伊通
      知上訴人好好作，不要再出事，他說好。自從開張以來的老客戶，客戶說鹹了
      一點，他就不放鹽，壹個便當就送了三次。我再三警告，之後才開除他。
（二）伊係因為上訴人不能勝任工作解僱上訴人。解僱的原因還有上訴人讓廚房失火
      、失責，是上訴人違反公司的規定，伊三個月前已經警告過了。
三、證據：援用原審之立證方法。
    理      由
一、按對於小額訴訟之第一審裁判提起上訴或抗告，非以其違背法令為理由，不得為
    之；又其上訴狀內應記載上訴理由，並表明下列各款事項︰（一）原判決所違背
    之法令及其具體內容。（二）依訴訟資料可認為原判決有違背法令之具體事實，
    否則即屬上訴不合法，應以裁定駁回之，民事訴訟法第四百三十六條之二十四第
    二項、第四百三十六條之二十五分別定有明文。
二、本件上訴意旨略以：廚房著火是電線走火所引起，完全是意外，被上訴人吳瑜說
    係工作不符規定、抽煙所引起，與事實不符。廚房著火若係抽煙所致，則其一定
    會受傷，且事隔數月被上訴人始解僱上訴人，亦與常理不符。而味道鹹淡因人而
    異，被上訴人指稱肉食半生不熟，亦與事實不符，蓋所用肉食完全是熟料，都已
    事先煎熟，哪會半生不熟？證人劉台發所言乃被上訴人所教唆，與事實不符，蓋
    其被解僱時，證人劉台發早已離職，尚不知事情發生之原委云云，經查均係指摘
    原審判決證據取捨、認定事實之職權行使範疇；雖經本院行使闡明權，上訴人補
    稱依據勞動基準法規定，勞工如果不做須賠錢，則老闆解僱員工也要給錢，不能
    任意要員工離職，如認其不適任也應給資遣費及預告工資等語（本院九十三年七
    月二十一日言詞辯論筆錄），仍未具體表明原判決有何違背法令及其具體內容，
    及依訴訟資料可認為原判決有違背法令之具體事實，上訴人既未具體指摘原判決
    有違背何項法規、現存判例、解釋之情事，揆諸前揭說明，其上訴顯難認為合法
    。
三、本件訴訟費用額，依後附計算書確定如主文第二項所示金額。
四、據上論結，本件上訴為不合法，依民事訴訟法第四百三十六條之三十二第二項、
    第四百四十四條第一項前段、第九十五條、第四百三十六條之十九第一項、第七
    十八條，裁定如主文。
中　　　華　　　民　　　國　　九十三　　年　　　八　　　月　　   四 　　日
                                 勞工法庭   審判長法官  張靜女
                                            法      官  黃書苑
                                            法      官  張明輝
正本係照原本作成
不得抗告
中　　　華　　　民　　　國　　九十三　　年　　　八　　　月　　   四 　　日
                                            法院書記官  周其祥
計算書
項　　目　　　　　　　　金額（新台幣）　　　　　　備　　註
第二審裁判費　          壹仟伍佰元
合　　　　　計　　      壹仟伍佰元
